臺灣花蓮地方法院刑事判決　　　　　　 99年度交易字第154號
公　訴　人　臺灣花蓮地方法院檢察署檢察官
被　　　告　葉曉君
上列被告因過失傷害案件，經檢察官提起公訴（99年度偵字第38
90號），被告就被訴事實為有罪之陳述，本院裁定進行簡式審判
程序審理，茲判決如下：
    主  文
葉曉君犯過失傷害罪，處有期徒刑參月，如易科罰金，以新臺幣
壹仟元折算壹日。
    事  實
一、葉曉君於民國99年4月25日下午2時32分許左右，駕駛車牌號
    碼J9-8958號自用小客車，沿花蓮縣吉安鄉○○路○段由南往
    北方向行駛，至上開路段與南埔八街交岔路口時，本應注意
    汽車行駛至交岔路口時，轉彎車應讓直行車先行，且應注意
    車前狀況，隨時採取必要之安全措施，而依當時情形，天候
    晴、日間有自然光線、路面為柏油且乾燥、無缺陷亦無障礙
    物、視距良好，並無不能注意之情事，其竟疏未注意，未讓
    直行車先行，亦未注意車前狀況及隨時採取必要之安全措施
    ，貿然在上開交岔路口左轉，適有蔡名媛騎乘車牌號碼606-
    GAQ號普通重型機車，沿吉豐路1段由北往南方向行駛而來，
    造成兩車相撞，蔡名媛因而受有左股骨幹閉鎖性骨折及臉部
    擦傷等傷害。葉曉君於肇事後，在有偵查犯罪職權之公務員
    發覺其為嫌疑人前，主動向警員告知其係肇事者，表明願接
    受裁判。
二、案經蔡名媛訴由花蓮縣警察局吉安分局報告臺灣花蓮地方法
    院檢察署檢察官偵查起訴。
    理  由
壹、程序事項：
    被告葉曉君所犯非死刑、無期徒刑、最輕本刑為 3年以上有
    期徒刑之罪，或高等法院管轄第一審之案件，被告於本院準
    備程序中，就被訴事實為有罪之陳述，經告以簡式審判程序
    之旨，並聽取檢察官、被告之意見後，本院業已依刑事訴訟
    法第 273條之1第1項之規定，裁定進行簡式審判程序，是本
    件之證據調查，依刑事訴訟法第273條之2規定，不受同法第
    159條第1項、第161條之2、第161條之3、第163條之1及第16
    4條至第170條規定之限制，合先敘明。
貳、實體事項：
一、前開事實，業據被告於偵訊時及本院審理中自白不諱，核與
    告訴人蔡名媛於警詢時及本院審理中指訴之情節相符，且有
    道路交通事故現場圖、道路交通事故調查報告表(一)(二)各
    乙份及現場、車損照片13張、花蓮縣警察局舉發違反道路交
    通管理事件通知單、財團法人佛教慈濟綜合醫院診斷證明書
    各乙紙附卷可稽。按汽車行駛至交岔路口，轉彎車應讓直行
    車先行；汽車行駛時，駕駛人應注意車前狀況，並隨時採取
    必要之安全措施，道路交通安全規則第 102條第1項第7款及
    第94條第 3項分別定有明文。被告本應注意上開規定，而依
    當時情形，天候晴、日間有自然光線、路面為柏油且乾燥、
    無缺陷亦無障礙物、視距良好，並無不能注意之情事（見道
    路交通事故調查報告表），其竟疏未注意，行經上開交岔路
    口左轉時，未讓直行車先行，亦未注意車前狀況及隨時採取
    必要之安全措施，致所駕駛之上開車輛撞擊告訴人所騎乘上
    開機車，造成告訴人受傷，則被告之行為即有過失無誤。又
    告訴人於本件車禍中受有左股骨幹閉鎖性骨折及臉部擦傷等
    傷害，亦有上開診斷證明書乙份附卷可查。是以，被告因上
    揭過失行為肇致本件車禍，與告訴人所受傷害間，具有相當
    因果關係。綜上所述，本件事證明確，被告過失傷害之犯行
    至堪認定，應依法論科。至被告雖另稱：告訴人車速過快，
    亦有過失云云，惟刑法上之過失犯，祇須危害之發生，與行
    為人之過失行為，具有相當因果關係，即能成立，縱行為人
    之過失，與被害人本身之過失，併合而為危害發生之原因時
    ，仍不能阻卻其犯罪責任（最高法院93年度臺上字第1017號
    判決意旨參照），且遍觀本案全部卷證，亦查無告訴人有何
    駕駛超速之行為，附此敘明。
二、核被告所為，係犯刑法第284條第1項前段之過失傷害罪。又
    被告於本件車禍事故發生後，在有偵查犯罪職權之公務員發
    覺其為嫌疑人前，主動向警員告知其係肇事者乙情，有花蓮
    縣警察局道路交通事故肇事人自首情形紀錄表乙紙附卷可參
    ，是被告對偵查機關尚未發覺之犯罪自首而接受裁判，爰依
    刑法第62條前段之規定減輕其刑。爰審酌被告無前科紀錄（
    見臺灣高等法院被告前案紀錄表），素行尚佳，犯罪之手段
    、違反義務之程度、未能和解賠償告訴人，並衡酌告訴人受
    傷之程度，暨被告犯後態度等一切情狀，量處如主文所示之
    刑，並諭知易科罰金之折算標準。
據上論斷，應依刑事訴訟法第 273條之1第1項、第299條第1項前
段，刑法第 284條第1項前段、第62條前段、第41條第1項前段，
刑法施行法第1條之1，判決如主文。
本案經檢察官張立中到庭執行職務。
中    華    民    國   100    年    1     月    11    日
                  刑事第四庭    法  官  曹庭毓
以上正本證明與原本無異。
如不服本判決應於收受送達後10日內向本院提出上訴書狀，並應
敘述具體理由。其未敘述上訴理由者，應於上訴期間屆滿後20日
內向本院補提理由書(均須按他造當事人之人數附繕本)「切勿逕
送上級法院」。告訴人或被害人如對於本判決不服者，應具備理
由請求檢察官上訴，其上訴期間之計算係以檢察官收受判決正本
之日期為準。
中    華    民    國   100    年    1     月    11    日
                                書記官
附錄本判決論罪之法律條文：
中華民國刑法第284條
因過失傷害人者，處6月以下有期徒刑、拘役或5百元以下罰金，
致重傷者，處1年以下有期徒刑、拘役或5百元以下罰金。
從事業務之人，因業務上之過失傷害人者，處1 年以下有期徒刑
、拘役或1千元以下罰金，致重傷者，處3年以下有期徒刑、拘役
或2千元以下罰金。